【裁判字號】    95,簡上,49
【裁判日期】    950605
【裁判案由】    賭博
【裁判全文】
臺灣基隆地方法院刑事判決              95年度簡上字第49號
上  訴  人    臺灣基隆地方法院檢察署檢察官
即原聲請人
上  訴  人    甲○○
即  被  告
上列上訴人因被告賭博案件，均不服本院基隆簡易庭中華民國九
十五年一月二十日九十五年度基簡字第六七號第一審簡易判決（
原聲請案號：九十五年度速偵字第四五號）提起上訴，本院管轄
之第二審合議庭判決如下：
    主  文
上訴駁回。
    理  由
一、本案經本院審理結果，認第一審判決以被告甲○○係觸犯刑
    法第二百六十八條之提供賭博場所、聚眾賭博罪，簡易量處
    被告有期徒刑四月，並諭知易科罰金之折算標準，暨沒收抽
    頭款及賭具，其認事用法均無違誤，量刑亦稱妥適，應予維
    持，並引用第一審判決書記載之事實、証據及理由（如附件
    ）。
二、本案聲請人上訴略以：被告甲○○與林明煌（另案偵辦）於
    本案同一地址，共同以歡樂無限公司名義，另以網路、電話
    與不特定人為期貨指數漲跌之賭博，與聲請簡易處刑之麻將
    賭博為連續犯之裁判上一罪關係，原審未及審酌，乃以上訴
    併案方式，請求併審。另被告上訴意旨，則以其僅係供同事
    聚賭，原審量以有期徒刑四月，顯有過重，請求撤銷從輕量
    刑各等語。
三、按本案被告堅決否認其有參與提供期貨指數之賭博，並辯稱
    ：其即係因本案賭博經警查獲移送，方將原址轉租予友人洪
    維聰，係洪某經營，當場經查獲之郭瓊慧亦非其僱用，其僅
    係參賭等語。經查，被告所辯，核與洪維聰自承於被告因賭
    博罪被查獲後，由其承租，並以被告名義申請電話、網路等
    經營期貨指數賭博；另証人郭瓊慧嗣亦改稱非受僱被告等情
    相符，姑不論洪維聰、郭瓊慧二人是否迴護被告而為証述，
    即被告本案提供賭博場所，供人聚賭麻將抽頭，與上訴併案
    之網路賭博期貨指數，二賭博之犯罪方法南轅北轍，其構成
    要件亦不相同，要無可能係基於概括犯意而為之連續犯，是
    檢察官以具裁判上一罪關係為上訴併案，顯無足採，此部分
    宜檢還由檢察官另行依法處理。至被告本案聚賭抽頭，係自
    九十五年一月初至同年月十七日查獲止，連續二週餘之犯行
    ，所觸犯刑法第二百六十八條係本刑三年以下有期徒刑得併
    科三千元罰金之罪，原審科以徒刑四月，已係從輕量刑，被
    告上訴稱量刑過重，亦顯無足採。綜上，本案二上訴人之上
    訴理由，既均無足採，原審論罪、科刑均無違誤，乃本案二
    上訴人之上訴均無理由，應予駁回。
四、據上論斷，應依刑事訴訟法第四百五十五條之一第一項、第
    三項、第三百六十八條、第三百七十三條，判決如主文。
本案經檢察官乙○○到庭執行職務
中    華    民    國    95    年    6     月    5     日
                  刑事第五庭審判長法  官  陳志祥
                                  法  官  楊皓清
                                  法  官  陳玉雲
以上為正本係照原本作成。
本件判決不得上訴。
中    華    民    國    95    年    6     月    6     日
                                  書記官  王毓嫻
附件：
臺灣基隆地方法院刑事簡易判決          95年度基簡字第67號
聲  請  人  臺灣基隆地方法院檢察署檢察官
被      告  甲○○  男  40歲（民國○○年○月○日生）
                    身分證統一編號：Ｚ000000000號
                    住台北市○○區○○路47巷4號1樓
上列被告因賭博案件，經檢察官聲請以簡易判決處刑（95年度速
偵字第45號），本院判決如下：
    主  文
甲○○連續意圖營利，聚眾賭博，處有期徒刑肆月，如易科罰金
以參佰元折算壹日。
扣案之麻將牌壹副、現金新臺幣壹仟陸佰元均沒收。
    事實及理由
一、本件論罪部分除應補充記載被告提供賭博場所並邀集賭客賭
    博，其所為應係犯刑法第268條前段供給賭博場所罪及同條
    後段之聚眾賭博罪，其所為多次犯行，時間緊接，方法相同
    ，所犯構成要件相同之罪名，顯均係出於概括之犯意為之，
    均依連續犯之規定論以一罪，並均依刑法第56條之規定加重
    其刑，被告所犯上開二罪間，有方法結果之牽連關係，為牽
    連犯，應從一重之聚眾賭博罪處斷外，餘犯罪事實、證據及
    應適用之法條均引用如附件檢察官聲請簡易判決處刑書之記
    載。
二、扣案之麻將牌1副為供被告犯罪所用之物，抽頭金新台幣（
    下同）1,600元為被告犯罪所得之物，均為被告所有，應依
    刑法第38條第1項第2款、第3款規定併予沒收；至於賭資
    48,000元，為賭客所有及賭客賭博所得之物，而非被告所有
    供本件犯罪（意圖營利供給博賭場所聚眾賭博）之物。從而
    ，本院自無併為沒收之諭知。
三、依刑事訴訟法第449條第1項前段、第450條第1項、第454條
    第2項，刑法第56條、第268條、第55條、第41條第1項前段
    、第38條第1項第2款、第3款，罰金罰鍰提高標準條例第1條
    前段、第2條，逕以簡易判決處刑如主文。
如不服本判決，應於判決送達後10日內，向本院提出上訴狀。
中    華    民    國    95    年    2     月    17    日
                  基隆簡易庭法  官    何怡穎
以上正本證明與原本無異。
如不服本判決，應於判決送達後十日內，向本院提出上訴書狀，
上訴於本院合議庭，並按他造當事人之人數附具繕本。
中    華    民    國    95    年    2     月    17    日
                            書記官    李繼業
附錄論罪法條
刑法第二百六十八條：
意圖營利，供給賭博場所或聚眾賭博者，處三年以下有期徒刑，
得併科三千元以下罰金。
附件：
臺灣基隆地方法院檢察署檢察官聲請簡易判決處刑書
                                      95年度速偵字第45號
    被      告  甲○○  男  40歲（民國○○年○月○日生）
                        住臺北市○○區○○路47巷4號1樓
                        國民身分證統一編號：Ｚ000000000號
上列被告因賭博案件，業經偵查終結，認為宜聲請聲請以簡易判
決處刑，茲將犯罪事實及證據並所犯法條敘述如下：
              犯罪事實
一、甲○○意圖營利，基於概括之犯意，自民國95年1月初起至
     同年1月17日止，以麻將牌為賭具及基隆市○○路23號2樓
     房屋為賭博場所，提供不特定之人賭博財物，約定賭法為一
     底新台幣（下同）1,000元，每台200元，抽頭方法為自摸者
     抽200元，每將抽4次共800元。嗣於95年1月17日15時30分，
     經警據報在上址查獲謝根銘、許菁育、陳玉欽等人賭博財物
     ，並扣得賭具麻將牌1副、抽頭金1,600元及賭資48,000元。
二、案經基隆市警察局第二分局報告偵辦。
              證據並所犯法條
一、上揭事實，業據被告甲○○自白不諱，核與參與賭博之謝根
     銘、許菁育、陳玉欽等人於警詢時所陳情節相符，且有搜索
     扣押筆錄、照片附卷及前述賭具、抽頭金及賭資扣案足稽，
     被告犯嫌堪以認定。
二、核被告甲○○所為，係犯刑法第268條之罪嫌。又其先後多
     次犯行，時間緊接，所犯罪名相同，顯係基於概括之犯意反
     覆為之，請依連續犯論擬，並加重其刑。扣案賭具及抽頭金
     ，並請依同法第38條第1項第2款、第3款及第3項前段宣告沒
     收之。
三、依刑事訴訟法第451條第1項聲請逕以簡易判決處刑。
      此致
臺灣基隆地方法院基隆簡易庭
中    華    民    國    95    年     1    月    20    日
                               檢察官  賴  秋  萍
本件正本證明與原本無異
中    華    民    國    95    年    1     月    26    日
                               書記官  沈  三  郎
附錄參考法條：
刑法第268條
中華民國刑法第268條
(圖利供給賭場或聚眾賭博罪)
意圖營利，供給賭博場所或聚眾賭博者，處 3 年以下有期徒刑，
得併科3千元以下罰金。


司法院資訊處製作；財團法人民間司法改革基金會備份。
